VINSENSIUS SUGITO LEIN

TENTANG SAYA



Perkenalkan nama saya Vinsen, saat ini berusia 25 tahun. Saya adalah lulusan S1 Sistem Informasi dengan semangat belajar yang tinggi dan kemampuan beradaptasi yang baik. Memiliki pengalaman bekerja baik secara individu maupun tim, saya siap memberikan kontribusi melalui keterampilan teknis, pemikiran kritis, dan tanggung jawab profesional dalam bidang *Information Technology*.

PENDIDIKAN

Universitas Bunda Mulia, 2018-2022

Fakultas Teknologi dan Desain, S1, Sistem Informasi dengan IPK 3.24/4.00.

SMK Pustek Serpong, 2015-2018

Teknik Komputer dan Jaringan.

KEMAMPUAN SOFT SKILLS

- Manajemen Waktu.
- Komunikasi Efektif.
- Problem Solving.
- Berpikir Logis.

KEMAMPUAN HARD SKILLS

- Mampu mengoperasikan komputer dengan baik.
- Microsoft Office (Word, Excel, PowerPoint).
- Bahasa Pemrograman dan penggunaan framework: *HTML*, *CSS*, *PHP*, *VB.Net*, C#, *ASP.Net*, .*Net Core*.
- Database: SQL Server Management Studio, MySQL
- Tools: Microsoft Visual Studio, Postman, Swagger, Crystal Reports, Fast Reports, Wireframe, Flowchart, Canva, Adobe Lightroom.

PENGALAMAN KERJA

PT. Indah Varia Eka Selaras Posisi: Data Warehouse (PRAKERIN)

Januari 2018 – Maret 2018

- Melakukan konfirmasi terhadap barang masuk dan keluar gudang.
- Mengecek serta memperbarui data stok barang.
- Membuat laporan pengiriman dan rekapitulasi jumlah stok barang.

Warung Sosial Santa Monika (Wasmon Aplikasi Android) Posisi: IT Support

Januari 2021 – Februari 2022

- Membuat dan mempublikasikan konten *Instagram* serta banner aplikasi.
- Mengirimkan *broadcast message* melalui aplikasi dan *WhatsApp*.
- Memberikan tutorial dan bantuan teknis kepada pengguna (mitra & konsumen).
- Menjelaskan pada *customer* cara berjualan dan membuat toko di aplikasi *Wasmon*.

PT. Realta Chakradarma Posisi: System Development

Februari 2023 – Sekarang

- Melakukan *maintenance* dan pengembangan program baru berbasis *smart client windows form dekstop*.
- Melakukan perbaikan bug (bug fixing) pada program.
- Melakukan *change request* pada program sesuai dengan alur bisnis perusahaan.
- Melakukan pembuatan laporan (report) yang dihasilkan dari program.
- Melakukan maintenance menggunakan ASP.NET Web API.
- Mengoperasikan database menggunakan SQL Server Management Studio (SSMS).
- Mengolah data dari API untuk digunakan dalam Power BI dan Excel Power Pivot.

LAMPIRAN

Link Portofolio: https://vinsensleinnn.github.io/vinsensius-sugito-lein-portfolio.github.io/